臺灣高等法院民事裁定
109年度抗字第1225號
抗  告  人  鍾啟雲  


上列抗告人因與相對人蔡燿聰等間請求遷讓房屋等事件，對於中
華民國109年4月28日臺灣基隆地方法院108年度訴字第329號所為
裁定提起抗告，本院裁定如下：
    主  文
抗告駁回。
抗告費用由抗告人負擔。
    理  由
一、按提起民事第二審上訴，應依民事訴訟法第77條之16第1項
    規定繳納裁判費，此為上訴必須具備之程式。次按提起上訴
    ，應以上訴狀表明對於第一審判決不服之程度，及應如何廢
    棄或變更之聲明，民事訴訟法第441條第1項第3款定有明文
    。另上訴不合程式或有其他不合法之情形而可以補正者，原
    第一審法院應定期間命其補正，如不於期間內補正，應以裁
    定駁回之，民事訴訟法第442條第2項定有明文。
二、經查，本件抗告人對於原法院108年度訴字第329號判決提起
    上訴，未據繳納裁判費，亦未表明上訴聲明，經原法院於10
    9年2月14日裁定命抗告人於收受裁定後5日內，具狀表明就
    第一審判決不服之程度及應如何廢棄或變更之聲明，並按其
    聲明補繳第二審裁判費，並於理由欄三、載明如就第一審敗
    訴部分全部不服，則上訴利益為新臺幣（下同）198萬5,805
    元，應繳納第二審裁判費3萬1,051元等內容，該裁定業於民
    國109年2月24、25日分別送達抗告人之住、居所，有該補正
    裁定及送達證書在卷可稽（見原法院卷第259至265頁)。又
    其中就抗告人住所「宜蘭縣○○鄉○○路000號」所為之送達文
    書包括上開補正裁定、法院提供便民多元化繳費方式使用說
    明及司法規費繳費單，由抗告人之同居人或受僱人林亞穎代
    收，應已發生合法送達之效力，縱使代收人未轉交繳費單，
    抗告人仍得以其他方式遵期繳納上訴費用，抗告人空言指摘
    未收受繳費單，致無法繳納第二審裁判費云云，顯非可採。
    另抗告人於收受上開補正裁定後，雖於109年3月2日具狀向
    原法院陳述意見，然觀其內容，並無表明其就第一審判決不
    服之程度及應如何廢棄或變更之聲明，故抗告人辯稱其於該
    書狀中已表明上訴聲明云云，亦非可採。從而，抗告人迄至
    109年4月28日仍未補正，有多元化案件繳費狀況查詢清單、
    收費答詢表查詢附卷可憑（見原法院卷第291至293頁），則
    原法院以原裁定駁回抗告人之上訴，核無違誤。抗告意旨指
    摘原裁定不當，求予廢棄，為無理由，應予駁回。
三、據上論結，本件抗告為無理由，爰裁定如主文。
中　　華　　民　　國　　109 　年　　9 　　月　　29　　日
                  民事第二十二庭
　　　　　　　　　    審判長法　官  張靜女
　　　　　　　　　　　      法　官  范明達
　　　　　　　　　　　      法　官  丁蓓蓓
正本係照原本作成。
本裁定除以適用法規顯有錯誤為理由外，不得再抗告。如提起再
抗告，應於收受送達後10日內委任律師為代理人向本院提出再抗
告狀。並繳納再抗告費新臺幣１千元。
中　　華　　民　　國　　109 　年　　9 　　月　　29　　日
  　　　　　　　　　　　　　書記官　余姿慧